臺灣板橋地方法院刑事判決　　　　　　　96年度訴字第1567號
公　訴　人　臺灣板橋地方法院檢察署檢察官
被　　　告　甲○○
　　　　　　　　　　（另案於臺灣臺北監獄臺北分監執行中）
上列被告因違反毒品危害防制條例案件，經檢察官提起公訴（九
十六年度毒偵字第一三一五號），被告於準備程序中就被訴事實
為有罪之陳述，經本院合議庭裁定改行簡式審判程序，並判決如
下：
    主    文
甲○○施用第一級毒品，累犯，處有期徒刑捌月，減為有期徒刑
肆月，如易科罰金，以新臺幣壹仟元折算壹日，扣案第一級毒品
海洛因壹包（驗餘淨零點壹貳公克）沒收銷燬。又施用第二級毒
品，累犯，處有期徒刑肆月，減為有期徒刑貳月，如易科罰金，
以新臺幣壹仟元折算壹日，扣案第二級毒品甲基安非他命貳包（
共驗餘淨重零點柒肆玖公克）沒收銷燬。應執行有期徒刑拾壹月
，減為有期徒刑伍月又拾伍日，扣案第一級毒品海洛因壹包（驗
餘淨零點壹貳公克）及第二級毒品甲基安非他命貳包（共驗餘淨
重零點柒肆玖公克）均沒收銷燬。
    犯罪事實
一、甲○○前因施用毒品案件，經本院以九十年度毒聲字第四０
    一六號裁定令入戒治處所施以強制戒治，於民國九十一年十
    月三日戒治期滿執行完畢。又曾因違反毒品危害防制條例案
    件，經本院於九十一年一月三十一日以九十年度易字第三七
    九二號判決，判處有期徒刑五月確定，於九十一年十月九日
    易科罰金執行完畢；再因違反毒品危害防制條例案件，經本
    院於九十五年七月十九日以九十五年度易字第五七一號判決
    ，判處有期徒刑六月確定，於九十五年十月十四日易科罰金
    執行完畢。竟仍不知悔改，仍未戒除毒癮，於前揭強制戒治
    執行完畢後五年內，復基於施用第一級毒品、第二級毒品之
    犯意，於九十六年二月三日晚間，在臺北縣土城市○○路○
    段六十一巷二十四弄一號二樓之住處，以將第一級毒品海洛
    因置入香菸內點燃方式、將第二級毒品甲基安非他命（起訴
    書誤載為安非他命）置入玻璃球內燒烤之方式，分別施用第
    一級毒品海洛因及第二級毒品安非他命。嗣於九十六年二月
    五日十四時二十分，在上址為警所查獲，並扣得第一級毒品
    海洛因一包（驗餘淨重零點一二公克）、第二級毒品甲基安
    非他命（起訴書誤載為安非他命）二包（共驗餘總淨重零點
    七四九公克）等物。
二、案經臺北縣政府警察局海山分局報告臺灣板橋地方法院檢察
    署檢察官偵查起訴。
    理    由
一、訊據被告甲○○對於上揭犯罪事實均坦承不諱（見本院九十
    六年十月十七日審判筆錄第二頁），被告為警查獲時，經採
    集其尿液結果，亦分呈安非他命類及鴉片類之陽性反應，此
    有臺灣檢驗科技股份有限公司所出具之濫用藥物檢驗報告一
    份在卷可稽，被告經警查獲時所取出之白色粉末及白色結晶
    體，經分別送往具有專門鑑定毒品能力之法務部調查局及臺
    灣檢驗科技股份有限公司鑑定結果，亦分確係第一級毒品海
    洛因及第二級毒品甲基安非他命無誤，此有法務部調查局及
    臺灣檢驗科技股份有限公司所分別出具之鑑定書及檢驗報告
    各一份在卷足憑，足認被告於本院審理中出於任意性之自白
    與事實相符，從而本件事證明確，被告犯行已堪認定。
二、被告前因施用毒品案件，經本院以九十年度毒聲字第四０一
    六號裁定令入戒治處所施以強制戒治，於九十一年十月三日
    戒治期滿執行完畢等情，有臺灣高等法院被告前案紀錄表附
    卷可憑（見本院卷），其於強制戒治執行完畢釋放後，五年
    內再犯施用海洛因及甲基安非他命毒品之罪，核其所為，係
    犯毒品危害防制條例第十條第一項之施用第一級毒品及同條
    第二項之施用第二級毒品罪。其持有第一級毒品及第二級毒
    品之低度行為，應分別為施用第一級毒品及第二級毒品之高
    度行為所吸收，均不另論罪。而被告所犯上開二罪之間，犯
    意各別，行為互殊，應予分論併罰。被告曾因違反毒品危害
    防制條例案件，經本院於九十一年一月三十一日以九十年度
    易字第三七九二號判決，判處有期徒刑五月確定，於九十一
    年十月九日易科罰金執行完畢；再因違反毒品危害防制條例
    案件，經本院於九十五年七月十九日以九十五年度易字第五
    七一號判決，判處有期徒刑六月確定，於九十五年十月十四
    日易科罰金執行完畢，此有卷附臺灣高等法院被告前案紀錄
    表可按（見本院卷），其於有期徒刑執行完畢後，五年以內
    故意再犯有期徒刑以上之罪，為累犯，依刑法第四十七條第
    一項規定，加重其刑。爰審酌被告犯後坦承犯行而態度良好
    、施用毒品係戕害自身健康，對他人並不生重大危害及其他
    一切情狀，分別量處如主文所示之刑，並定其應執行之刑。
    又本件被告犯罪時間係在九十六年四月二十四日以前，合於
    中華民國九十六年罪犯減刑條例之減刑要件，應依該條例第
    二條第一項第三款、第七條、第九條之規定，就本院所諭知
    之刑度，分別減刑，並諭知易科罰金之折算標準及定其應執
    行之刑。至扣案白色粉末一包（驗餘淨重零點一二公克）及
    白色結晶體二包（共驗餘總淨重零點七四九公克），經鑑定
    結果，確分係第一級毒品海洛因及第二級毒品甲基安非他命
    無誤，已如前述，屬查獲之第一級毒品及第二級毒品，應依
    毒品危害防制條例第十八條第一項前段之規定，沒收銷燬之
    。
三、又公訴人雖認被告於九十六年四月十八日、五月九日及七月
    十三日，另有施用毒品之行為，與本案被告犯罪部分，有實
    質上一罪關係，而予以移送併辦等（即該署九十六年度毒偵
    字第三二一六號、毒偵字第五三五九號、毒偵字第三六七五
    號），然：「依刑法第五十六條修正理由之說明，謂『對繼
    續犯同一罪名之罪者，均適用連續犯之規定論處，不無鼓勵
    犯罪之嫌，亦使國家刑罰權之行使發生不合理之現象。』『
    基於連續犯原為數罪之本質及刑罰公平原則之考量，爰刪除
    有關連續犯之規定』等語，即係將本應各自獨立評價之數罪
    ，回歸本來就應賦予複數法律效果之原貌。因此，就刑法修
    正施行後多次施用毒品之犯行，採一罪一罰，始符合立法本
    旨」，最高法院著有九十六年度第九次刑事庭會議決議可供
    參照。是施用毒品行為，既應一罪一罰，公訴人三件移送併
    辦部分，即難認與本件被告犯罪部分，有何實質上一罪關係
    ，均應退回由該署檢察官另為適當之處分。
據上論斷，應依刑事訴訟法第二百七十三條之一第一項、第二百
九十九條第一項前段，毒品危害防制條例第十條、第十八條第一
項前段，刑法第十一條前段、第四十七條第一項、第五十一條第
五款、第九款，中華民國九十六年罪犯減刑條例第二條第一項第
三款、第七條、第九條判決如主文。
本案經檢察官張誌洋到庭執行職務
中　　華　　民　　國　　96　　年　　10　　月　　31　　日
                  刑事第四庭法  官  吳冠霆
上列正本證明與原本無異。
如不服本判決，應於判決送達後十日內敘明上訴理由，向本院提
出上訴狀（應附繕本），上訴於臺灣高等法院。
                            書記官  黃炎煌
中　　華　　民　　國　　96　　年　　10　　月　　31　　日
附錄法條：毒品危害防制條例第十條
毒品危害防制條例第10條
施用第一級毒品者，處 6 月以上 5 年以下有期徒刑。
施用第二級毒品者，處 3 年以下有期徒刑。
